臺灣臺南地方法院民事判決
110年度簡上附民移簡字第3號
原      告  施玉雪  

訴訟代理人  方明澤  
            張栢泉  
被      告  張妙芬  

上列當事人間因傷害案件，原告提起刑事附帶民事訴訟，請求侵
權行為損害賠償，經本院刑事庭裁定（109年度簡上附民字第17
號）移送前來，本院於民國110年4月27日言詞辯論終結，判決如
下：
    主      文
被告應給付原告新臺幣壹萬元，及自民國109年10月28日起至清
償日止，按年息百分之五計算之利息。
原告其餘之訴駁回。
    事實及理由
一、原告主張：被告於民國108年10月27日上午11時40分許，在
    臺南市○區○○街000巷0號前，因停車問題與原告發生爭執，
    竟徒手推倒當時乘坐在機車上之原告，致原告人車倒地而受
    有雙肩挫傷、右前臂擦傷、雙手擦傷、雙膝挫傷、左足擦傷
    、下背部挫傷等傷害（下稱系爭傷勢），原告所受系爭傷勢
    非輕，迄今尚未痊癒，不僅影響正常生活，仍須經常往返醫
    院為復健治療，除身體上受有痛苦，精神上所受之驚恐甚深
    ，且被告迄今毫無悔意，未誠意與原告和解及賠償原告所受
    之一切損害，爰依民法第184條第1項前段、第195條第1項之
    規定，請求被告賠償原告精神慰撫金等語。並聲明：被告應
    給付原告新臺幣（下同）10萬元，及自刑事附帶民事起訴狀
    繕本送達翌日起至清償日止，按年息百分之5計算之利息。
二、被告則答辯：被告係因停車糾紛，情急之下推倒原告，被告
    雖有不該，但被告加害情形並不殘酷嚴重，且原告所受傷勢
    亦僅為挫、擦傷，侵害之權益及損害程度尚屬輕微，原告就
    其主張須多次復健治療，並未提出任何證據證明，依被告查
    詢本院相類似案件之判決，可知原告請求金額尚嫌過高，被
    告願意賠償原告6,600元等語。並聲明：請求駁回原告之訴
    。
三、兩造不爭執之事項：引用本院109年度簡上字第314號刑事判
    決認定之犯罪事實，作為被告侵權行為之事實。
四、兩造爭執事項：原告請求之精神慰撫金應以多少為適當？ 
五、得心證之理由：
（一）原告主張被告於前揭時地有不法侵害原告身體致原告受有
      系爭傷勢之事實，業據其於刑事傷害案件中提出診斷證明
      書為證，並經本院調取本院109年度簡上字第314號傷害刑
      事案件全卷卷證核閱無誤，且為被告所不爭執，是原告主
      張之上開事實，自屬事實。
（二）按因故意或過失，不法侵害他人之權利者，負損害賠償責
      任；不法侵害他人之身體、健康、名譽、自由、信用、隱
      私、貞操，或不法侵害其他人格法益而情節重大者，被害
      人雖非財產上之損害，亦得請求賠償相當之金額，民法第
      184條第1項前段、第195條第1項前段分別定有明文。又按
      被害人受有非財產上損害，請求加害人賠償相當金額之慰
      撫金時，法院對於慰撫金之量定，應斟酌實際加害情形、
      所造成之影響、被害人痛苦程度、兩造之身分、地位、經
      濟情形及其他各種狀況，以核定相當之數額（最高法院51
      年台上字第223號、47年台上字第1221號判例意旨可資參
      照）。查被告於前開時地為不法侵害原告身體之行為，致
      原告受有系爭傷勢，原告自受有身體及精神上之痛苦，是
      其依前揭規定，請求被告賠償非財產上之損害，自屬有據
      。又查，原告為41年生、國民小學畢業，目前無工作收入
      ，與兒子同住，經濟來源為小孩給付之生活費，106、107
      年度均無申報任何所得，名下無財產；被告為49年生，高
      中畢業，目前無工作收入，生活費用由配偶支付，107、1
      08年度申報所得分別為90,715元、43,445元，名下房屋及
      土地各2筆、田賦1筆、投資4筆等情，分據兩造所不爭執
      （見本院卷第58頁），並有兩造在刑事案件卷內之資料及
      本院依職權調閱之稅務電子閘門財產所得調件明細表在卷
      供佐。故審酌兩造之身分、地位、經濟狀況、事件發生經
      過、原告所受系爭傷勢及被告僅因細故即推倒原告實屬不
      該等一切情狀，認原告得請求被告賠償之非財產上損害，
      應以1萬元之數額，即為適當，其逾此金額之請求，則屬
      過高，不應准許。
（三）末按給付無確定期限者，債務人於債權人得請求給付時，
      經其催告而未為給付，自受催告時起，負遲延責任。其經
      債權人起訴而送達訴狀，或依督促程序送達支付命令，或
      為其他相類之行為者，與催告有同一之效力；遲延之債務
      ，以支付金錢為標的者，債權人得請求依法定利率計算之
      遲延利息；應付利息之債務，其利率未經約定，亦無法律
      可據者，週年利率為百分之5，民法第229條第2項、第233
      條第1項前段、第203條分別定有明文。本件原告得請求被
      告給付之損害賠償，並無確定期限，是其併請求被告應自
      刑事附帶民事訴訟起訴狀繕本送達被告（109年10月27日
      送達，有本院送達證書附於簡上附民卷第17頁可憑）翌日
      即109年10月28日起至清償日止，加給按年息百分之5計算
      之法定遲延利息，於法有據，亦應准許。
四、綜上所述，原告依侵權行為之法律關係，請求被告給付1萬
    元，及自109年10月28日起至清償日止，按年息百分之5計算
    之利息，為有理由，應予准許，逾此所為之請求，為無理由
    ，應予駁回。
五、本件事證已臻明確，兩造其餘之攻擊或防禦方法，經本院斟
    酌後認均不足以影響本判決之結果，毋庸再逐一論斷。又本
    件為刑事附帶民事訴訟，免徵裁判費，復無其他訴訟費用支
    出，故無庸為訴訟費用負擔之諭知。另本判決不得再上訴，
    是於宣示時即告確定而有執行力，亦無依職權宣告假執行之
    必要，均併此敘明。
中　　華　　民　　國　　110 　年　　5 　　月　　11　　日
                民事第三庭    審判長法　官　林雯娟
                                    法　官　許嘉容
                                    法　官　童來好
以上正本係照原本作成。
本判決不得上訴。
中　　華　　民　　國　　110 　年　　5 　　月　11 　　日
                                    書記官　郭倢妮